【裁判字號】    95,易,1406
【裁判日期】    951124
【裁判案由】    竊盜
【裁判全文】
臺灣臺北地方法院刑事判決              95年度易字第1406號
公  訴  人  臺灣臺北地方法院檢察署檢察官
被      告  庚○○
                    號3樓
                    （現另案於臺灣台北監獄執行中）
            丙○○
            丁○○
上列被告因竊盜案件，經檢察官提起公訴（九十四年度偵字第二
三九六四號、九十五年度偵字第三０九七號），及經檢察官移請
併案審理（九十五年度偵字第一四四一二號、九十五年度偵字第
六八０三號），本院判決如下：
    主  文
庚○○共同連續攜帶兇器竊盜，處有期徒刑壹年。
丙○○共同連續竊盜，累犯，處有期徒刑拾月。
丁○○無罪。
    事  實
一、丙○○前因違反毒品危害防制條例案件，經臺灣臺北地方法
    院以八十七年度訴字第一五０二號判處有期徒刑八月，緩刑
    二年確定；復因重利案件，經臺灣台北地方法院於民國八十
    九年三月二十九日以八十九年度訴字第六一號判處有期徒刑
    四月確定；前開毒品危害防制條例案件並經臺灣台北地方法
    院於八十九年七月二十九日以八十九年撤緩字第三六號裁定
    宣告撤銷緩刑，二案接續執行，於九十年六月八日執行完畢
    。
二、庚○○基於意圖為自己不法所有之概括犯意：
（一）庚○○、陳勇議（已歿，由檢察官另行不起訴）與真實姓
      名年籍不詳綽號「錢仔」之成年男子，於九十四年十月二
      十九日下午三時10分，至臺北市文山區○○○路○段二百
      七十三號「好好小客車租賃公司」承租車  牌號碼九四０
      五─ＤＧ號自用小客車後，庚○○旋與「錢仔」共同
      意圖為自己不法所有，於同年月三十一日上午十一時四十
      分，由庚○○駕駛上開自用小客車搭載「錢仔」一同至臺
      北市文山區○○○街六十五號旁「政大和墅」工地，竊取
      該工地水電包商所有之電線二袋（二mm共十捲、八mm共二
      捲），經現場工人張士華發現並記下車牌號碼，而為警循
      線查獲。
（二）庚○○復與丙○○、陳勇議共同意圖為自己不法所有並基
      於竊盜概括犯意聯絡，於九十四年十二月七日，由庚○○
      向臺北市○○區○○路二之「吉利車行」承租車牌號碼五
      Ｇ─二一七三號自用小貨車，旋於翌八日晚間十一時至十
      二時間，由庚○○駕駛上開自用小貨車搭載丙○○、陳勇
      議一同至臺北市松山區○○○路○段四三九號之「永春交
      一九興建工程」地下室存物間，連續侵入偷竊二次，共竊
      取該工地水電包商健盟水電工程股份有限公司（下稱健盟
      公司）所有之電纜線軸二綑（電纜線長度總共約為一千五
      百公尺），得手後載運至臺北縣深坑鄉○○路○段九十三
      巷十六號丙○○住所，由庚○○、丙○○、陳勇議共同剝
      取電纜線內紅銅線後，庚○○、丙○○再於同年月九日上
      午八時許，將竊得之電纜線內紅銅線二十七點五公斤載運
      至臺北市○○區○○路三段臨三十五號販售與不知情之巨
      豐高價收購廢五金店（下稱巨豐廢五金店）員工粟清川（
      另行不起訴），並獲得新臺幣（下同）三千三百元之利益
      。嗣經警循線於同年月九日下午四時三十分，在丙○○上
      址住所搜索查獲，並扣得電纜線（內有三蕊銅線）共長一
      千五百公尺、美工刀三支、斜口鉗一支、鐮刀一支、老虎
      鉗一支、一字起子一支、剪花鐵剪一支、油壓剪一支、手
      持式電動切割機一臺、磅秤一臺等物。
（三）庚○○基於前述竊盜之概括犯意，與高銘家（高銘家業經
      本院另以九十五年度易字第一０六四號判處有罪確定）共
      同基於意圖為自己不法所有之犯意聯絡，於九十五年三月
      二十二日二十一時許，由高銘家向不知情之曾美惠借得車
      牌號碼ＧＥＣ─九五三號重型機車後，旋由庚○○騎乘上
      開機車搭載高銘家一同至臺北市○○路與秀明路口之大都
      市建築工地地下室一樓，持工地旁放置之鐵剪，該鐵剪為
      客觀上足對人之性命、身體、安全構成威脅，具有危險性
      之鐵剪一支，共同竊取該工地包商所有之ＰＶＣ電線長度
      約為二百公尺得逞離去。嗣於同日二十三時十分，庚○○
      、高銘家再次侵入上開工地行竊尚未著手之際，經該工地
      保全人員發現報警處理，庚○○趁機逃逸，高銘家則為警
      於同日二十三時三十分，在上址當場逮捕，並扣得鐵剪一
      支。
（四）庚○○意圖為自己不法之所有，並基於前述竊盜概括犯意
      ，於九十五年六月五日十五時二十分至三十分許之某時，
      在臺北市○○路十一巷十六號前，見己○○所有車牌號碼
      ＢＩＫ—八三五號山葉牌黑色重型機車（引擎號碼五ＨＫ
      —六一二六九二）鑰匙插在電門上，疏未取下，竟萌生貪
      念，竊取後據為己有。繼於同年月二十八日十二時時許在
      臺北縣深坑鄉○○路○段二二七號前，以不詳方法竊取甲○○所有車牌號碼ＨＳＴ—一一八號重機車之車牌一面，
      旋即懸掛於上開竊取之重機車上，藉以規避查緝。嗣因渠
      行跡可疑，為警於同日十二時五分許，在上址攔檢查獲。
五、案經臺北市警察局文山第一分局及臺北縣政府警察局新店分
    局報請臺灣臺北地方法院檢察署檢察官偵查起訴、臺北市政
    府警察局文山第一分局報請臺灣臺北地方法檢察署檢察官移
    送併辦。
    理  由
壹、有罪部分：
一、上開事實一、（一）業據被告庚○○於警詢、偵訊及本院審
    理中坦承不諱，核與證人戊○○、張士華、乙○○、卓孝旻
    、栗清川、丙○○證述情節相符，且有汽車租賃約定書、借
    用條、同意搜索蒐證照片十九張、電纜線（內有三蕊銅線）
    共長一千五百公尺、斜口鉗一支、鐮刀一支、老虎鉗一支、
    一字起子一支、剪花鐵剪一支、油壓剪一支、手持式電動切
    割機一臺、磅秤一臺等物附卷可證，足認被告前揭任意性之
    自白與事實相符，應堪採信，犯行堪以認定。
二、上開事實一（二），業據被告庚○○、丙○○於警詢、偵訊
    及本院審理中坦承不諱，核與被害人健盟公司工地主任朱延
    君指訴失竊情節相符，並經證人丙○○、乙○○、栗清川供
    證屬實，且有五Ｇ—二一七三號自用小貨車及「永春交一九
    興建工程」監視錄影帶翻拍照片十五張、同意搜索蒐證照片
    十九張、電纜線（內有三蕊銅線）共長一千五百公尺、斜口
    鉗一支、鐮刀一支、老虎鉗一支、一字起子一支、剪花鐵剪
    一支、油壓剪一支、手持式電動切割機一臺、磅秤一臺等物
    附卷可證，足認被告前揭任意性之自白與事實相符，應堪採
    信，犯行堪以認定。
三、上開事實一（三）部分份訊據被告庚○○於警詢、偵訊及本
    院審理中坦承不諱，核與共同被告高銘家證人曾美惠及被害
    人鄧明彬於警詢或偵查中證述之內容相符，並有贓物認領保
    管單一紙、大都會建築工地監視錄影帶翻拍相片暨現場蒐證
    相片六幀附卷可稽；復有扣案鐵剪一支可資佐證，足認被告
    前揭任意性之自白與事實相符，應堪採信，犯行堪以認定。
四、上開事實一（四）部分，業據被告庚○○於本院審理時坦白
    承認，復有贓物認領保管單一紙、失竊機車照片四張、車輛
    車牌失竊作業查獲車輛認可資料、臺北市政府警察局車輛車
    牌尋獲通報單、證明單附卷可稽，支可資佐證，足認被告前
    揭任意性之自白與事實相符，應堪採信，犯行堪以認定。
五、查被告庚○○、丙○○行為後，刑法業經立法院通過修正，
    於九十四年二月二日經總統公布修正，並自九十五年七月一
    日生效，其中就共同正犯之規定，將正犯之定義由「二人以
    上共同『實施』犯罪之行為」修正為「二人以上共同『實行
    』犯罪之行為」；連續犯部分，新法刪除第五十六條關於連
    續犯之規定，將連續數行為而犯同一之罪名者以一罪論之情
    修正為連續數行為應分論併罰；累犯部分，新法將原規定「
    受有期徒刑之執行完畢，或受無期徒刑或有期徒刑一部之執
    行而赦免後，五年以內再犯有期徒刑以上之罪者，為累犯，
    加重本刑至二分之一」修正為「受徒刑之執行完畢或一部執
    行而赦免後，五年以內故意再犯有期徒刑以上之罪者，為累
    犯，加重本刑至二分之一」；刑法第三百二十條第一項罰金
    刑部分，原配合刑法第三十三條第五款及罰金罰鍰提高標準
    條例第一條之規定，法定刑為銀元一元以上銀元一萬元以下
    罰金，而配合新修正第三十三條第五款及刑法施行法第一之
    一條第一項、第二項之規定，法定刑為新臺幣一千元以上新
    臺幣三萬元以下罰金；易科罰金部分，新法刪除「因身體、
    教育、職業、家庭之關係或其他正當事由，執行顯有困難者
    」之要件，並將易科罰金之折算標準，由原配合罰金罰鍰提
    高標準條例第二條（九十五年七月一日刪除生效）規定之銀
    元一百元至銀元三百元折算一日，提高為新臺幣一千元、二
    千元或三千元折算一日；沒收之規定，新法將原刑法第三十
    八條第三項之用語「犯人」修正為「犯罪行為人」，經綜合
    比較上開法律變更之情形，以九十五年七月一日修正生效前
    之規定對於被告較為有利，依據修正後刑法第二條第一項前
    段之規定，即應適用九十五年七月一日修正生效前之上開刑
    法規定。
六、核被告庚○○所犯上開事實一（一）、（二）、（四）部分
    及被告丙○○所犯上開事實一（二）部分均係犯修正前刑法
    第三百二十條第一項之竊盜罪，被告庚○○所犯上開事實一
    （三）部分係犯刑法第三百二十一條第一項第三款攜帶兇器
    竊盜罪。被告庚○○就上開事實一（一）部分與陳勇議、「
    錢仔」，就上開事實一（二）部分與被告丙○○、陳勇議，
    就上開事實一（三）部分與高家銘，分別有犯意聯絡與行為
    分擔，均為共同正犯。又被告庚○○、丙○○先後竊盜犯行
    ，時間緊接，觸犯構成要件相同之罪名，顯係基於概括犯意
    而為，應依第五十六條之規定論以一罪，被告庚○○所為係
    犯刑法第三百二十一條第一項第三款連續攜帶兇器竊盜罪，
    被告丙○○所為係犯刑法第三百二十條第一項之連續竊盜罪
    。被告丙○○前所受有期徒刑之宣告及執行完畢之情如犯罪
    事實欄所載，有臺灣高等法院被告全國前案紀錄表一份在卷
    可參，被告於有期徒刑執行完畢後五年內再犯本案有期徒刑
    以上之罪，為累犯，應依第四十七條之規定加重其刑。爰審
    酌被告庚○○、丙○○均坦承犯行，並表示悔意，犯後態度
    良好，被告庚○○、丙○○犯罪手段、犯罪所得利益非鉅等
    一切情狀，分別量處如主文所示之刑。另扣案美工刀三支、
    斜口鉗一支、鐮刀一支、老虎鉗一支、一字起子一支、剪花
    鐵剪一支、油壓剪一支、手持式電動切割機一臺、磅秤一臺
    雖分為丙○○或庚○○所有業據被告丙○○及庚○○供承在
    卷，然並無證據證明為被告庚○○及丙○○犯上開事實一（
    二）部分犯罪時所使用，故不另為沒收之諭知。另上開事實
    一（三）所扣案之鐵剪一支，雖係供被告庚○○行竊所用之
    物，然非其所有，業據被告庚○○供陳在卷，自毋庸併予宣
    告沒收。
七、檢察官移送被告庚○○併案部分（九十五年度偵字第一四四
    一二號、九十五年度偵字第六八０三號）與本案有罪部分有
    連續犯之裁判上一罪關係，本院應併與審酌，附此敘明。
貳、無罪部分：
一、公訴意旨略以：被告丁○○共同意圖為自己不法之所有，與
    庚○○、丙○○、陳勇議於九十四年十二月七日，由庚○○
    向臺北市○○路○段之「吉利車行」承租車牌號碼五Ｇ─二
    一七三號自用小貨車，旋於翌（八）日二十三時至二十四時
    間，由庚○○駕駛上開自用小貨車搭載丙○○、陳勇議一同
    至臺北市○○○路○段四三九號之「永春交一九興建工程」
    地下室存物間，連續侵入偷竊二次，共竊取該工地水電包商
    健盟公司所有之電纜線軸二綑（電纜線長度總共約為一千五
    百公尺），得手後載運至臺北縣深坑鄉○○路○段九十三巷
    十六號丙○○住所，由庚○○、丙○○、丁○○、陳勇議共
    同剝取電纜線內紅銅線後，庚○○、丙○○再於同年月九日
    八時許，將竊得之電纜線內紅銅線二十七點五公斤載運至臺
    北市○○路○段臨三十五號販售與不知情之巨豐廢五金店員
    工粟清川，並獲得新臺幣三千三百元之利益。嗣經警循線於
    同年月九日十六時三十分，在丙○○上址住所搜索查獲，並
    扣得電纜線（內有三蕊銅線）共長一千五百公尺、美工刀三
    支、斜口鉗一支、鐮刀一支、老虎鉗一支、一字起子一支、
    剪花鐵剪一支、油壓剪一支、手持式電動切割機一臺、磅秤
    一臺等物，因認被告丁○○涉有刑法第三百二十條第一項竊
    盜罪嫌云云。
二、按犯罪事實應依證據認定之，無證據不得認定犯罪事實。又
    不能證明被告犯罪者，應諭知無罪之判決，刑事訴訟法第一
    百五十四條第二項、第三百零一條第一項分別定有明文。又
    事實之認定，應憑證據，如未能發現相當證據，或證據不足
    以證明，自不能以推測或擬制之方法，以為裁判基礎。再認
    定不利於被告之事實，須依積極證據，苟積極證據不足為不
    利於被告事實之認定時，即應為有利於被告之認定，更不必
    有何有利之證據。而認定犯罪事實所憑之證據，雖不以直接
    證據為限，間接證據亦包括在內；然而無論直接或間接證據
    ，其為訴訟上之證明，須於通常一般之人均不致有所懷疑，
    而得確信其為真實之程度者，始得據為有罪之認定，倘其證
    明尚未達到此一程度，而有合理之懷疑存在，致無從為有罪
    之確信時，即應為無罪之判決。而刑事訴訟法第一百六十一
    條已於九十一年二月八日修正公布，其第一項規定：檢察官
    就被告犯罪事實，應負舉證責任，並指出證明之方法。因此
    ，檢察官對於起訴之犯罪事實，應負提出證據及說服之實質
    舉證責任。倘其所提出之證據，不足為被告有罪之積極證明
    ，或其指出證明之方法，無從說服法院以形成被告有罪之心
    證，基於無罪推定之原則，自應為被告無罪判決之諭知。又
    告訴人之告訴，係以使被告受刑事訴追為目的，是其陳述是
    否與事實相符，仍應調查其他證據以資審認（最高法院三十
    年度上字第八一六號、四十年度臺上字第八六號、五十二年
    度臺上字第一三００號、七十六年度臺上字第四九八六號、
    九十二年度臺上字第一二八號判例意旨參照）。
三、訊據被告丁○○對上開事實堅決否認，辯稱：伊從頭到尾都
    沒有參加，也不知情等語。經查證人乙○○證稱：九十四年
    十二月九日巡邏經過臺北縣深坑鄉○○路○段九十三巷的三
    合院，看到庚○○、丙○○、陳勇議、丁○○四人在三合院
    ，有人站著，有人坐著，但無法確認誰在剝割電纜線，因為
    電纜線就放在廣場，有的人坐著，有的人站著，庚○○當場
    說是和丙○○一起偷的，丁○○與陳勇議都說沒偷，丙○○
    、庚○○有拿剝紅銅線的扣案工具，丁○○、陳勇議沒有拿
    工具站著（參本院九十五年九月十五日審判筆錄）；共同被
    告庚○○以證人身份於本院審理時結證稱：九十四年十二月
    八日二十三時至二十四時，我跟丙○○、陳勇議到臺北市○○○路○段四三九號地下室去偷東西，丁○○不知道我們去
    偷東西，同年月九日警察在丙○○家查獲之時，我與丙○○
    在剝電線，丁○○與陳勇議在聊天，丁○○沒有問電線從哪
    裡來的，我也沒有告訴他電線的來源（參本院九十五年十月
    二十日審判筆錄）；共同被告丙○○以證人身分於本院審理
    時證稱：九十四年十二月八日二十三時至二十四時，我跟庚○○、陳勇議到臺北市○○○路○段四三九號地下室去偷東
    西，丁○○沒有一起去，也不知道我們要去偷東西，同年月
    九日警察在我家查獲之時，我與庚○○在剝電線，丁○○剛
    好經過看到陳勇議坐著，跟陳勇議聊天，丁○○沒有問電線
    從哪裡來的，我也沒有告訴他電線的來源（參本院九十五年
    十月二十日審判筆錄），顯見被告丁○○並無參與上開之竊
    盜行為，僅當時因人在三合院內，而為巡邏員警誤以為係竊
    盜罪之共同正犯，是公訴人指被告丁○○犯有竊盜犯嫌云云
    ，洵非有據。
四、綜上所述，本案公訴人之舉證，仍有合理之懷疑存在，尚未
    達於通常一般之人均不致有所懷疑，而得確信其為真實之程
    度，本院無從形成被告丁○○有罪之確信，此外，復查無其
    他積極證據足資證明被告有上開竊盜犯嫌，尚難遽以共同竊
    盜罪相繩。本件不能證明被告丁○○犯罪，依首開說明，自
    應為被告丁○○無罪之諭知。
據上論結，應依刑事訴訟法第二百九十九條第一項前段、第三百
零一條第一項，修正後刑法第二條第一項前段、修正前刑法第二
十八條、第五十六條、第三百二十條第一項、第三百二十一條第
一項第三款、第四十七條，判決如主文。
本案經檢察官黃士元到庭執行職務。
中    華    民    國    95    年    11    月    24    日
                  刑事第八庭    審判長法  官  陳德民
                                      法  官  唐于智
                                      法  官  孫曉青
上正本證明與原本無異。
如不服本判決，應於判決送達後10日內向本院提出上訴狀。
                                      書記官  惠  莊
中    華    民    國    95    年    11    月    27    日
附錄本案論罪科刑法條全文
修正前刑法第320條第1項
意圖為自己或第三人不法之所有，而竊取他人之動產者，為竊盜
罪，處五年以下有期徒刑、拘役或五百元以下罰金。
中華民國刑法第321條
（加重竊盜罪）
犯竊盜罪而有左列情形之一者，處 6 月以上、 5 年以下有期徒
刑：
一  於夜間侵入住宅或有人居住之建築物、船艦或隱匿其內而犯
之者。
二  毀越門扇、牆垣或其他安全設備而犯之者。
三  攜帶兇器而犯之者。
四  結夥三人以上而犯之者。
五  乘火災、水災或其他災害之際而犯之者。
六  在車站或埠頭而犯之者。
前項之未遂犯罰之。


司法院資訊處製作；財團法人民間司法改革基金會備份。
